runtime/dict/uk_UA.aff
SFX ^ ізватися зовуться і[з]ватися
SFX ^ ізватися зовися і[з]ватися
SFX ^ ізватися зовись і[з]ватися
SFX ^ ізватися зовімося і[з]ватися
SFX ^ ізватися зовімось і[з]ватися
SFX ^ ізватися зовімся і[з]ватися
SFX ^ ізватися зовіться і[з]ватися
SFX ^ спити зіп'ю спити
SFX ^ спити зіп'єш спити
SFX ^ спити зіп'є спити
SFX ^ спити зіп'ємо спити
SFX ^ спити зіп'єте спити
SFX ^ спити зіп'ють спити
SFX ^ ути ь [аеєиіїоуюя]нути
SFX ^ ути ьмо [аеєиіїоуюя]нути
SFX ^ ути ьте [аеєиіїоуюя]нути
SFX ^ іти у віти
SFX ^ іти еш віти
SFX ^ іти е віти
SFX ^ іти емо віти
SFX ^ іти ете віти
SFX ^ іти уть віти
SFX ^ іти и віти
SFX ^ іти імо віти
SFX ^ іти ім віти
SFX ^ іти іть віти
SFX ^ слати стелю (^|[^і])слати
SFX ^ слати стелеш (^|[^і])слати
SFX ^ слати стеле (^|[^і])слати
SFX ^ слати стелемо (^|[^і])слати
SFX ^ слати стелете (^|[^і])слати
SFX ^ слати стелють (^|[^і])слати
SFX ^ слати стели (^|[^і])слати
SFX ^ слати стелімо (^|[^і])слати
SFX ^ слати стелім (^|[^і])слати
SFX ^ слати стеліть (^|[^і])слати
SFX ^ вити ів'ю [бдз]вити
SFX ^ вити ів'єш [бдз]вити
SFX ^ вити ів'є [бдз]вити
SFX ^ вити ів'ємо [бдз]вити
SFX ^ вити ів'єте [бдз]вити
SFX ^ вити ів'ють [бдз]вити
SFX ^ утися ься [аеєиіїоуюя]нутися
SFX ^ утися ьмося [аеєиіїоуюя]нутися
SFX ^ утися ьмось [аеєиіїоуюя]нутися
SFX ^ утися ьтеся [аеєиіїоуюя]нутися
SFX ^ утися ьтесь [аеєиіїоуюя]нутися
SFX ^ іслати стелю іслати
SFX ^ іслати стелеш іслати
SFX ^ іслати стеле іслати
SFX ^ іслати стелемо іслати
SFX ^ іслати стелете іслати
SFX ^ іслати стелють іслати
SFX ^ іслати стели іслати
SFX ^ іслати стелімо іслати
SFX ^ іслати стелім іслати
SFX ^ іслати стеліть іслати
SFX ^ іслатися стелюся іслатися
SFX ^ іслатися стелюсь іслатися
SFX ^ іслатися стелешся іслатися
SFX ^ іслатися стелеться іслатися
SFX ^ іслатися стелемося іслатися
SFX ^ іслатися стелемось іслатися
SFX ^ іслатися стелетеся іслатися
SFX ^ іслатися стелетесь іслатися
SFX ^ іслатися стелються іслатися
SFX ^ іслатися стелися іслатися
SFX ^ іслатися стелись іслатися
SFX ^ іслатися стелімося іслатися
SFX ^ іслатися стелімось іслатися
SFX ^ іслатися стелімся іслатися
SFX ^ іслатися стеліться іслатися
SFX ^ нутися ся [^аеєиіїоуя]нутися
SFX ^ нутися шись [^аеєиіїоуя]нутися
SFX ^ нутися шися [^аеєиіїоуя]нутися ###
SFX ^ ітися уся удітися
SFX ^ ітися усь удітися
SFX ^ ітися ешся удітися
SFX ^ ітися еться удітися
SFX ^ ітися емося удітися
SFX ^ ітися емось удітися
SFX ^ ітися етеся удітися
SFX ^ ітися етесь удітися
SFX ^ ітися уться удітися
SFX ^ ітися ися удітися
SFX ^ ітися ись удітися
SFX ^ ітися імося удітися
SFX ^ ітися імось удітися
SFX ^ ітися імся удітися
SFX ^ ітися іться удітися
SFX ^ ти ну тріти
SFX ^ ти неш тріти
SFX ^ ти не тріти
SFX ^ ти немо тріти
SFX ^ ти нете тріти
SFX ^ ти нуть тріти
SFX ^ ти нь тріти
SFX ^ ти ньмо тріти
SFX ^ ти ньте тріти
SFX ^ тися нуся (^|[^у])дітися
SFX ^ тися нусь (^|[^у])дітися
SFX ^ тися нешся (^|[^у])дітися
SFX ^ тися неться (^|[^у])дітися
SFX ^ тися немося (^|[^у])дітися
SFX ^ тися немось (^|[^у])дітися
SFX ^ тися нетеся (^|[^у])дітися
SFX ^ тися нетесь (^|[^у])дітися
SFX ^ тися нуться (^|[^у])дітися
SFX ^ тися нься (^|[^у])дітися
SFX ^ тися ньмося (^|[^у])дітися
SFX ^ тися ньмось (^|[^у])дітися
SFX ^ тися ньтеся (^|[^у])дітися
SFX ^ тися ньтесь (^|[^у])дітися
SFX ^ тися йся [бвлп]итися
SFX ^ тися йсь [бвлп]итися
SFX ^ тися ймося [бвлп]итися
SFX ^ тися ймось [бвлп]итися
SFX ^ тися йтеся [бвлп]итися
SFX ^ тися йтесь [бвлп]итися
SFX ^ лити іллю [бвдз]лити
SFX ^ лити іллєш [бвдз]лити
SFX ^ лити іллє [бвдз]лити
SFX ^ лити іллємо [бвдз]лити
SFX ^ лити іллєте [бвдз]лити
SFX ^ лити іллють [бвдз]лити
SFX ^ іти и [пт]іти
SFX ^ іти імо [пт]іти
SFX ^ іти ім [пт]іти
SFX ^ іти іть [пт]іти
SFX ^ ізвати зову і[з]вати
SFX ^ ізвати зовеш і[з]вати
SFX ^ ізвати зове і[з]вати
SFX ^ ізвати зовемо і[з]вати
SFX ^ ізвати зовете і[з]вати
SFX ^ ізвати зовуть і[з]вати
SFX ^ ізвати зови і[з]вати
SFX ^ ізвати зовімо і[з]вати
SFX ^ ізвати зовім і[з]вати
SFX ^ ізвати зовіть і[з]вати
SFX ^ тися лася [^ус]тися
SFX ^ тися лась [^ус]тися
SFX ^ тися лося [^ус]тися
SFX ^ тися лось [^ус]тися
SFX ^ тися лися [^ус]тися
SFX ^ тися лись [^ус]тися
SFX ^ ітися ися [пт]ітися
SFX ^ ітися ись [пт]ітися
SFX ^ ітися імося [пт]ітися
SFX ^ ітися імось [пт]ітися
SFX ^ ітися імся [пт]ітися
SFX ^ ітися іться [пт]ітися
